# 经营租赁涉及免租期的会计处理

提问人：bysanzh 时间：2019-03-21 22:03:24
请教陈版，一项经营租赁业务，租期五年，第一年的前三个月为免租期，租金在租期内每两年增长一次，第一次支付租金的时间为第三个月末，金额为 1090894.48 元，五年总租金为 23242161.44 元，不含税租金为21129237.67 元，
请问在老的租赁准则下，将总租金在总的期限五年内（ 60 个月）摊销，前六个月一共摊销 21129237.67/60*6=2112923.77 元，分录：借：管理费用等 2112923.77
贷：长期待摊费用 2112923.77
第三个月末支付租金并收到发票时的会计分录：
借：长期待摊费用 991722.25
应交税费-应交增值税-进项税额 99172.23
贷：银行存款 1090894.48
在第二次支付租金之前，长期待摊费用的余额为 991722.25-2112923.77=-1121201.52 元，
长期待摊费用为资产类科目，余额为负数是不是不太合理，请问陈版上面的处理是否正确
同样是上述业务，按新租赁准则，
初始入账（合同生效时）：
借：长期待摊费用（或使用权资产） 21129237.67
贷：长期应付款-XX 公司 21129237.67
付款的时候：
借：长期应付款-XX 公司 23242161.44/60
贷：银行存款 23242161.44/60
收发票的时候：
借：应交税费-应交增值税-进项税额 2112923.77/60贷：长期应付款--XX公司 2112923.77/60
摊销的时候：
借：管理费用 21129237.67/60
贷：长期待摊费用 21129237.67/60
请问陈版新准则下上面的会计处理是否正确，
谢谢 ~~

回答人：chenyiwei
1 、因为余额在贷方，故应列作其他流动/非流动负债（根据构成其余额的款项是否需在资产负债表日后 12 个月内支付）。
2 、新租赁准则下，需在租赁期开始日按未来 5 年应付租金（不含税）的折现值确认一项使用权资产，并确认长期应付款（其中将于 12 个月内支付的部分列报为一年内到期的非流动负债）。该项使用权资产在 60 个月内计提折旧。